Inventaris van het fotoarchief van de Directie Communicatie van het ministerie van Landbouw, Natuur en Voedselkwaliteit, (1961) 1973-1995
Nationaal Archief, Den Haag
- Contactafdrukken K-serie, 2.
  - K 3451 - 3550, 1986; 51; 100 contactafdrukken
    - K 3518 MLTS Breda en proefstation Rosmalen 1986
    - K 3519 Proefstation Rosmalen en demonstratie boomgaardapparatuur: Geldermalsen 1986
    - K 3520 Demonstratie voederwinning: Hooge Mierde 1986
    - K 3521 Demonstratie voederwinning: Hooge Mierde en proefstation Rosmalen 1986
    - K 3522 Proefstation Rosmalen en boomgaardapparatuur: Geldermalsen 1986
    - K 3523 Demonstratie boomgaardapparatuur: Geldermalsen 1986
    - K 3524 Praktijkschool Horst 1986
    - K 3525 Praktijkschool Horst en blikseminslag op wilg 1986
    - K 3526 Praktijkschool Horst 1986
    - K 3527 Praktijkschool Horst 1986
    - K 3528 Praktijkschool Horst en boomgaardapparatuur: Geldermalsen 1986
    - K 3529 Bloeiende aardappelen en bloeiende peen 1986
    - K 3530 Landschappen Giethoorn 1986
    - K 3531 Waterlelie, kalmoes en waterscheerling 1986
    - K 3532 Koeien bij Scheerwolde, wilgenroosje, gele plomp en kano met fluistermotor 1986
    - K 3533 Tentoonstelling Schiphol: bedreigde uitheemse dieren 1986
    - K 3534 Tentoonstelling Schiphol: bedreigde uitheemse dieren 1986
    - K 3535 Tentoonstelling Schiphol: bedreigde uitheemse dieren 1986
    - K 3536 Portret minister Braks 1986
    - K 3537 Portret minister Braks (afgekeurd) 1986
    - K 3538 Opname Tuin en park tentoonstelling 1986
    - K 3539 Opname Tuin en park tentoonstelling en roos met galaantasting 1986
    - K 3540 Tuin en park tentoonstelling en hoefsmid 1986
    - K 3541 Paardenhouderij en fokkerij 1986
    - K 3542 Paardenhouderij en fokkerij 1986
    - K 3543 Paardenhouderij en fokkerij 1986
    - K 3544 Paardenhouderij en fokkerij 1986
    - K 3545 Paardenhouderij en fokkerij 1986
    - K 3546 Paardenhouderij en fokkerij 1986
    - K 3547 Paardenhouderij en fokkerij 1986
    - K 3548 De Meinweg: Elfenmeer en afgeplagde heide 1986
    - K 3549 De Meinweg: Schaapskudde en rode beek 1986
    - k 3550 De Meinweg: Beenbreek, zonnedauw en bronwater 1986
  - K 3551 - 3650, 1986; 52; 99 contactafdrukken
    Vervallen: K 3583
    - K 3551 Melkwinning, kaasbereiding 1986
    - K 3552 Melkwinning, kaasbereiding 1986
    - K 3553 Melkwinning 1986
    - K 3554 Melkwinning 1986
    - K 3555 Melkfabriek 1986
    - K 3556 Melkfabriek 1986
    - K 3557 Amerongsberg 1986
    - K 3558 Zuivelproducten 1986
    - K 3559 Luchtfoto's Rozenburg 1986
    - K 3560 Luchtfoto's Rotterdam 1986
    - K 3561 Luchtfoto's Veerse Meer en Oosterschelde 1986
    - K 3562 Luchtfoto's Westland en Delft 1986
    - K 3563 Luchtfoto's Zuid-Holland Haarzuilens en Utrecht 1986
    - K 3564 Recreatie Grevelingen 1986
    - K 3565 Sproeien gras 1986
    - K 3566 Amerongse Berg, Lek, Dijk 1986
    - K 3567 Sportvisserij Leiderdorp 1986
    - K 3568 Sportvisserij Leiderdorp 1986
    - K 3569 Rommelmarkt Naaldwijk 1986
    - K 3570 Rommelmarkt Naaldwijk 1986
    - K 3571 Haven Bruinisse 1986
    - K 3572 Paardenfoto's (ruitersport) Zuid-Holland 1986
    - K 3573 Opname Tuin en Park tentoonstelling (voorbereiding) 1986
    - K 3574 Proefstation Boskoop 1986
    - K 3575 Proefstation Boskoop 1986
    - K 3576 Proefstation Boskoop 1986
    - K 3577 Bijenhouderij Hilvarenbeek 1986
    - K 3578 Bijenhouderij Hilvarenbeek 1986
    - K 3579 Proefstation Rosmalen 1986
    - K 3580 Proefstation Rosmalen 1986
    - K 3581 Vloerverwarming varkensstal Rosmalen, schoonspuiten drinkbakken kippenstal 1986
    - K 3582 Veenkoloniale boerderij Exloërmond, grazende koeien 1986
    - K 3584 Mest verspreiden, grondmonsteren Veenhuizen 1986
    - K 3585 Volkstuinen Groningen Leens 1986
    - K 3586 Diverse duinbiotopen (Kennemerduinen) 1986
    - K 3587 Diverse duinbiotopen (Kennemerduinen) 1986
    - K 3588 Diverse duinbiotopen (Kennemerduinen) 1986
    - K 3589 Diverse duinbiotopen (Kennemerduinen) 1986
    - K 3590 Volkstuinen Leens (Groningen), varkenshouderij Brabant 1986
    - K 3591 Ligboxstal Consulentschap Assen, Fokzeugen Brabant 1986
    - K 3592 Varkenshouderij Brabant 1986
    - K 3593 Varkenshouderij Brabant 1986
    - K 3594 Kippenhouderij Brabant 1986
    - K 3595 Paard op stal, natuurfoto's Hamert 1986
    - K 3596 De Hamert 1986
    - K 3597 Embryotransplantatie bij koeien 1986
    - K 3598 Embryotransplantatie bij koeien 1986
    - K 3599 Embryotransplantatie bij koeien, de Hamert 1986
    - K 3600 De Hamert 1986
    - K 3601 De Hamert 1983
    - K 3602 De Hamert (technisch) 1983
    - K 3603 De Hamert, Hollands Duin, Noordwijk 1983
    - K 3604 Landschap 1983
    - K 3605 Landschap 1983
    - K 3606 Hollands Duin, Noordwijk 1983
    - K 3607 Hollands Duin, Noordwijk 1983
    - K 3608 Mestkuikens 1983
    - K 3609 Mestkuikens, Staatsbosbeheer Noordwijk 1983
    - K 3610 Dode big, mestkuikens 1983
    - K 3611 Plantenziektenkundige Dienst Lisse onderzoekstechnieken 1983
    - K 3612 Plantenziektenkundige Lisse onderzoekstechnieken 1983
    - K 3613 Tentoonstelling Utrechse Technische Vereniging Utrecht 1983
    - K 3614 Tentoonstelling Utrechse Technische Vereniging Utrecht 1983
    - K 3615 Vissen 1983
    - K 3616 Drenthe, Groningen 1983
    - K 3617 Drenthe 1983
    - K 3618 Drenthe (Technisch) 1983
    - K 3619 Drenthe, Natuur- en Milieufederatie Drenthe, Groningen 1983
    - K 3620 Natuur- en Milieufederatie Drenthe, Groningen 1983
    - K 3621 Natuur- en Milieufederatie Drenthe, Groningen 1983
    - K 3622 Natuur- en Milieufederatie Drenthe, Groningen 1983
    - K 3623 Hogere Agrarische School Den Bosch 1983
    - K 3624 Hogere Agrarische School Den Bosch 1983
    - K 3625 Hogere Agrarische School Den Bosch 1983
    - K 3626 Hogere Agrarische School Den Bosch 1983
    - K 3627 Hogere Agrarische School Den Bosch 1983
    - K 3628 Boskoop 1983
    - K 3629 Boskoop 1983
    - K 3630 Boskoop 1983
    - K 3631 Classificatie Veeteeltkundig Ingenieursbureau (varkens, kalveren, koeien) Den Bosch 1983
    - K 3632 Classificatie Veeteeltkundig Ingenieursbureau, Instituut voor Veevoedingsonderzoek Lelystad 1983
    - K 3633 Instituut voor Veevoedingsonderzoek Lelystad 1983
    - K 3634 Instituut voor Veevoedingsonderzoek Lelystad 1983
    - K 3635 Instituut voor Veevoedingsonderzoek Lelystad 1983
    - K 3636 Diverse technieken kassen Westland 1983
    - K 3637 Loonse en Drunense Duinen 1983
    - K 3638 Loonse en Drunense Duinen, Westland 1983
    - K 3639 Bietenoogst (bedrijfshygiëne) de Peel 1983
    - K 3640 Loonse en Drunense Duinen, snijstadia kassen Westland 1983
    - K 3641 Koelen van snijbloemen 1983
    - K 3642 Bedrijfshygiëne (onkruiden) de Peel 1983
    - K 3643 Ambachtelijke slager, karbone in de pan 1983
    - K 3644 Bewaarproef lelies, Staatsbosbeheer Noordwijk 1983
    - K 3645 Tentoonstelling Tuin en Park Utrecht 1983
    - K 3646 Staatsbosbeheer Noordwijk 1983
    - K 3647 Keuring en bewaring snijbloemen 1983
    - K 3648 Bestrijding muizen en insecten 1983
    - K 3649 Bestrijding insecten 1983
    - K 3650 Staatsbosbeheer Gieten, Borger, bestrijding insecten 1983
  - K 3651 - 3750, 1986 - 1987; 53; 100 contactafdrukken
    - K 3651 Staatsbosbeheer Gieten, Borger (hunebedden) 1986
    - K 3652 Tentoonstelling Zuidlaren 1986
    - K 3653 Tentoonstelling Zuidlaren 1986
    - K 3654 Tentoonstelling melkwinning 1986
    - K 3655 Tentoonstelling melkwinning 1986
    - K 3656 Stal ontmesten 1986
    - K 3657 Staatsbosbeheer Gieten, Borger, tentoonstelling Zuidlaren 1986
    - K 3658 Repro schilderij Braks, Repro Heren van Naaldwijk 1986
    - K 3659 Repro Heren (en dames) van Naaldwijk 1986
    - K 3660 Varkenshokken bij handelaar 1986
    - K 3661 Varkenshokken bij handelaar 1986
    - K 3662 Maisoogst, aardappelrooimachine 1986
    - K 3663 Wegen van varkens 1986
    - K 3664 Verteringsbox Instituut Voor Veevoedingonderzoek Lelystad 1986
    - K 3665 Ultralight vliegen en diverse (Concorde) 1986
    - K 3666 Ultralight vliegen en diverse lichtmotorige vliegtuigen 1986
    - K 3667 Ultralight vliegen demonstratie Scheveningen 1986
    - K 3668 Reddingsactie drenkelingen, sproeivliegtuig 1986
    - K 3669 Industriegebied Amsterdam, Hemweg 1986
    - K 3670 Vaste planten Boskoop, Aalsmeer 1986
    - K 3671 Vaste planten Boskoop, Aalsmeer 1986
    - K 3672 Instituut voor Veevoedingsonderzoek Lelystad, Spelderholt 1986
    - K 3673 Spelderholt 1986
    - K 3674 Spelderholt, transport kalveren Apeldoorn Ekro 1986
    - K 3675 Transport kalveren Apeldoorn Ekro 1986
    - K 3676 Landbouwuniversiteit Wageningen veevoeding 1986
    - K 3677 Tentoonstelling 1986
    - K 3678 Respiratiecel Instituut voor Veevoedingsonderzoek Lelystad 1986
    - K 3679 Dierenarts kleine huisdieren 1986
    - K 3680 Dierenarts 1986
    - K 3681 Dierenarts 1986
    - K 3682 Kwaliteitscontrole groenten 1986
    - K 3683 Kwaliteitscontrole groenten 1986
    - K 3684 Kwaliteitscontrole groenten 1986
    - K 3685 Kwaliteitscontrole groenten 1986
    - K 3686 Kwaliteitscontrole groenten 1986
    - K 3687 Kwaliteitscontrole groenten 1986
    - K 3688 Kwaliteitscontrole groenten 1986
    - K 3689 Kwaliteitscontrole groenten 1986
    - K 3690 Vaktentoonstelling Aalsmeer 1986
    - K 3691 Vaktentoonstelling Aalsmeer 1986
    - K 3692 Droogbloemendecoratie Alsmeer 1986
    - K 3693 Vaktentoonstelling Aalsmeer 1986
    - K 3694 Vaktentoonstelling Aalsmeer 1986
    - K 3695 Groenvoorziening Arnhem tentoonstelling 1986
    - K 3696 Groenvoorziening Arnhem 1986
    - K 3697 Groenvoorziening Arnhem 1986
    - K 3698 Groenvoorziening Arnhem 1986
    - K 3699 Groenvoorziening Arnhem 1986
    - K 3700 Consulentschap Kwaliteit Rijksdienst voor de Keuring van Vee en Vlees Laboratorium Nijmegen 1986
    - K 3701 Rijksdienst voor de Keuring van Vee en Vlees Laboratorium Nijmegen 1986
    - K 3702 Rijksdienst voor de Keuring van Vee en Vlees Laboratorium Nijmegen, keurmeesters Hendrix Druten 1986
    - K 3703 Rijksdienst voor de Keuring van Vee en Vlees keurmeesters Hendrix Druten 1986
    - K 3704 Tentoonstelling Vakbeurs voor Intensieve Veehouderij 1986
    - K 3705 Tentoonstelling Vakbeurs voor Intensieve Veehouderij 1986
    - K 3706 Tentoonstelling Vakbeurs voor Intensieve Veehouderij 1986
    - K 3707 Tentoonstelling Vakbeurs voor Intensieve Veehouderij 1986
    - K 3708 Voorlichting mestproblematiek Zoeterwoude 1986
    - K 3709 Milieupracticum Praktijkschool Barneveld 1986
    - K 3710 Milieupracticum Praktijkschool Barneveld 1986
    - K 3711 Milieupracticum Praktijkschool Barneveld 1986
    - K 3712 Koelhuizen veiling Barendrecht, proeven Rikilt 1986
    - K 3713 Koelhuizen veiling Barendrecht 1986
    - K 3714 Paardenmanege Den Haag 1986
    - K 3715 Middelbare koksopleiding Den Haag 1986
    - K 3716 Boxmeer: loonwerkersbedrijf afspuiten, machines, bedrijfshygiëneoverleg, CAT, voorlichter, loonwerker 1986
    - K 3717 Plantenziektenkundige Dienst Lisse automatisering Elisa toets 1986
    - K 3718 Milieupracticum Praktijkschool Barneveld, proefstation varkenshouderij Rosmalen 1986
    - K 3719 Proefstation varkenshouderij Rosmalen 1986
    - K 3720 Proefstation varkenshouderij Rosmalen, koelkelder veiling Grubbenvorst, Venlo 1986
    - K 3721 Koelkelder veiling Grubbenvorst, Venlo 1986
    - K 3722 Medewerkers hei bij glastuinbouwbedrijf 1986
    - K 3723 Randstad groenstructuur, aanleg groengebied bij Leiden 1986
    - K 3724 Praktijkschool Ede 1986
    - K 3725 Praktijkschool Ede 1986
    - K 3726 Bevroren kasgevels Westland 1987
    - K 3727 Kastomaten en paprika met hijsverwarming Westland 1987
    - K 3728 Onvoldoende isolatie van kassen 1987
    - K 3729 Onvoldoende isolatie van kassen (hijsverwarming) 1987
    - K 3730 Begassingsinstallatie (Sprengerinstallatie), spuitinstallatie Instituut voor Milieu en Agritechniek (IMAG ) 1987
    - K 3731 Palingmesterij Oisterwijk 1987
    - K 3732 Palingmesterij Oisterwijk 1987
    - K 3733 Tentoonstelling Lisse (zonder medewerking VEB) 1987
    - K 3734 Schaatsen 1987
    - K 3735 Caravan en camping RAI, koksopleiding 1987
    - K 3736 Koksopleiding, ultralight vliegen 1987
    - K 3737 Drainage, overleg consulenten-loonwerker 1987
    - K 3738 Rundveehouderij Brabant 1987
    - K 3739 Electroculeerwagen (slachttechniek) Lichtenvoorde 1987
    - K 3740 Schaatsen 1987
    - K 3741 Varkenshouderij (eerste fokzeug), herstel schurvelingen Ouddorp 1987
    - K 3742 Proefstation varkeshouderij Rosmalen (stallen) 1987
    - K 3743 Schurvelingen Ouddorp -6 C 1987
    - K 3744 Schurvelingen Ouddorp 1987
    - K 3745 IJspret Westland, Tentoonstelling Nederlands Vereniging voor Tuinbouw Bleiswijk 1987
    - K 3746 Tentoonstelling Nederlands Vereniging voor Tuinbouw Bleiswijk 1987
    - K 3747 Tentoonstelling Nederlands Vereniging voor Tuinbouw Bleiswijk, Spelderholt kippenhouderij 1987
    - K 3748 Tentoonstelling Nederlands Vereniging voor Tuinbouw Bleiswijk, Spelderholt kippenhouderij 1987
    - K 3749 Etagekippenhok Spelderholt, drinkende varkens Sterksel 1987
    - K 3750 Drinkende en vretende varkens Sterksel 1987
  - K 3751 - 3850, 1987; 54; 100 contactafdrukken
    - K 3751 Varkenshokken Sterksel 1987
    - K 3752 Veiling Grubbenvorst (koelcellen en opslag) 1987
    - K 3753 Veiling Grubbenvorst (koelcellen en opslag) 1987
    - K 3754 Veiling Grubbenvorst (koelcellen en opslag) 1987
    - K 3755 Veiling Grubbenvorst (koelcellen en opslag) 1987
    - K 3756 Keuring runderen voor export Midden-Oosten (Hyllaart en Barrahus) 1987
    - K 3757 Visserijcontrole 1987
    - K 3758 Sportvisserij 1987
    - K 3759 Boval-Consulentenoverleg 1987
    - K 3760 IJzel in boswachterij Gieten-Borger 1987
    - K 3761 IJzel in boswachterij Gieten-Borger 1987
    - K 3762 IJzel in boswachterij Gieten-Borger, beschadigde eiken in Rolde (ijzel) 1987
    - K 3673 Beschadigde bomen in Rolde (ijzel), roekenschade bij Lochem 1987
    - K 3674 Roekenschade bij Lochem (afbeelding roek: K 2265) 1987
    - K 3765 Gewasbescherming aubergine, proefstation Rosmalen 1987
    - K 3766 Proefstation Rosmalen 1987
    - K 3767 Proefstation Rosmalen 1987
    - K 3768 Proefstation Rosmalen (techniek) 1987
    - K 3769 Repro's plantenziekten (Plantenziektenkundige Dienst) 1987
    - K 3770 Repro's plantenziekten (Plantenziektenkundige Dienst) 1987
    - K 3771 Repro's plantenziekten (Plantenziektenkundige Dienst) 1987
    - K 3772 Repro's plantenziekten (Plantenziektenkundige Dienst) 1987
    - K 3773 Tentoonstelling Organisatie ter Verbetering van de Binnenvisserij Vismaatschappij 1987
    - K 3774 Landbouworganisatie tentoonstelling Keukenhof 1987
    - K 3775 Repro's plantenziekten (Plantenziektenkundige Dienst) 1987
    - K 3776 Kinderboerderij Madestein 1987
    - K 3777 Roekenschade aan voerkuilen in de Achterhoek 1987
    - K 3778 Besmette bedrijven omgeving Zoetermeer, Hiswa (tentoonstelling) Amsterdam 1987
    - K 3779 Groentenmarkt in Peelgebied 1987
    - K 3780 Witlof, aardbeien (spint) 1987
    - K 3781 Mestverspreiden 1987
    - K 3782 Loonwerkbijeenkomst Boekel 1987
    - K 3783 Aardbeien in emmers 1987
    - K 3784 Mestverspreiding 1987
    - K 3785 Mestverspreiding, slechte ontwatering grasland 1987
    - K 3786 Poelen bij Laag-Keppel, heggen in de Havikwaard 1987
    - K 3787 Poelen bij Laag-Keppel, heggen in de Havikwaard 1987
    - K 3788 Heggen bij Alem, landgoed de Voorne 1987
    - K 3789 Westland marathon 1987
    - K 3790 Geleuidswal van wilgentenen langs A27 1987
    - K 3791 Eendenmest, mestopslag Zetten-Andelst 1987
    - K 3792 Repro's ten behoeve van tentoonstelling Liempde 1987
    - K 3793 Mestmixen, mestopslag omgeving Teuge 1987
    - K 3794 Gebouw Plantenziektekundige Dienst, drinkpoel in de Mortelen 1987
    - K 3795 Speenkruid, paardenbloem, bosanemoon, gewone waterranokel 1987
    - K 3796 Boer in Mortelen, bosanemoon, gewone waterranokel 1987
    - K 3797 Bananenborden in Yucca's (Plantenziektenkundige Dienst Boskoop) 1987
    - K 3798 Bufo, bufo in copula (de Mortelen) 1987
    - K 3799 Drinkpoel in de Mortelen (technisch) tussen Oirschot en Boxtel 1987
    - K 3800 Drinkpoel in de Mortelen (technisch) tussen Oirschot en Boxtel 1987
    - K 3801 Kleine watersalamander, akkerkers in aardbei 1987
    - K 3802 Aardbeien in plastic tunnels 1987
    - K 3803 Proeven Aalsmeer 1987
    - K 3804 Proeven Aalsmeer 1987
    - K 3805 Keukenhof Lisse 1987
    - K 3806 Keukenhof Lisse 1987
    - K 3807 Open dag Organisatie ter Verbetering van de Binnenvisserij Lelystad 1987
    - K 3808 Open dag Organisatie ter Verbetering van de Binnenvisserij Lelystad 1987
    - K 3809 Open dag Organisatie ter Verbetering van de Binnenvisserij Lelystad 1987
    - K 3810 Werktuigdagen Liempde 1987
    - K 3811 Werktuigdagen Liempde 1987
    - K 3812 Werktuigdagen Liempde 1987
    - K 3813 Potplanten proeven Aalsmeer, mestopslag P. van Rosmalen 1987
    - K 3814 Sliedrechtse Biesbosch 1987
    - K 3815 Beroepenmanifestatie Beroep in Beeld 1987
    - K 3816 Nationale Onderwijs Tentoonstelling 1987
    - K 3817 Nationele fiets- en molendag 1987
    - K 3818 Nationele fiets- en molendag 1987
    - K 3819 Nationele fiets- en molendag 1987
    - K 3820 Campings en voorzieningen Utrecht 1987
    - K 3821 Campings en voorzieningen Utrecht 1987
    - K 3822 Campings en voorzieningen Utrecht 1987
    - K 3823 Campings en voorzieningen Utrecht 1987
    - K 3824 Groentenman Naaldwijk 1987
    - K 3825 Sliedrechtse Biesbosch 1987
    - K 3826 Kanovaren op de Meent bij Beusichem, opbouw fototentoonstelling Rosmalen 1987
    - K 3827 Dagrecreatie Heinschotermeer 1987
    - K 3828 Dressuur IJslandse pony's 1987
    - K 3829 Kinderboerderij Madestein te Den Haag 1987
    - K 3830 Kinderboerderij Madestein te Den Haag 1987
    - K 3831 Kruidlaag na klepelmaaien (Haagse Bos te Den Haag), boterbloem, gele lis, heggerank 1987
    - K 3832 Tentoonstelling tijdens opening Rosmalen, demonstratie mestuitrijden te Mariahout 1987
    - K 3833 Demonstratie mestuitrijden te Mariahout 1987
    - K 3834 Demonstratie mestuitrijden te Mariahout, jonge merel 1987
    - K 3835 Elisa toets NAK-aardappels Emmeloord 1987
    - K 3836 Onderzoek naar bladluis in aardappels Natuurkundig Laboratorium Emmeloord 1987
    - K 3837 Controle aardappelgewas (ziekten) Emmeloord, Beekse Bergen en Urk 1987
    - K 3838 Midden Delfland 1987
    - K 3839 Midden Delfland 1987
    - K 3840 Midden Delfland 1987
    - K 3841 Varkensproefbedrijf Raalte 1987
    - K 3842 Varkensproefbedrijf Raalte 1987
    - K 3843 Varkensproefbedrijf Raalte 1987
    - K 3844 Varkensproefbedrijf Raalte 1987
    - K 3845 Varkensproefbedrijf Raalte 1987
    - K 3846 Varkensproefbedrijf Raalte 1987
    - K 3847 Midden Delfland 1987
    - K 3948 Repro's tentoonstelling Deltawerken 1987
    - K 3949 Repro's tentoonstelling Deltawerken 1987
    - K 3850 Vlietland, Midden Delfland 1987
  - K 3851 - 3950, 1987; 55; 100 contactafdrukken
    - K 3851 Onderhouden van sloten en koeien 1987
    - K 3852 Midden Delfland en Zeeland 1987
    - K 3853 Zeeland: openlucht recreatie 1987
    - K 3854 Zeeland: openlucht recreatie 1987
    - K 3855 Repro's landbouwonderwijs 1987
    - K 3856 Nationale fiets- en molendag 1987
    - K 3857 Rommelmarkt 1987
    - K 3858 Sliedrechtse Biesbosch 1987
    - K 3859 Staatsbosbeheer Sliedrechtse Biesbosch 1987
    - K 3860 Sliedrechtse Biesbosch 1987
    - K 3861 Sliedrechtsche Biesbosch 1987
    - K 3862 Zeeland: Peilerdam en Twiske: openlucht recreatie 1987
    - K 3863 Twiske: openlucht recreatie 1987
    - K 3864 Twiske: openlucht recreatie 1987
    - K 3865 Waterland: Haaldersbroek, buurtschap 1987
    - K 3866 Waterland: Zaanse schans 1987
    - K 3867 Waterland: Zaanse schans, Amerikaanse molen, Halverpolder: Jisp-kano en roeiboten verhuur 1987
    - K 3868 Waterland: Jips scheepshelling, fietsbrug, woonboten, Ringvaart Wijde Wormer, geiten nabij Neckermolen 1987
    - K 3869 Waterland: geitenboerderij Neckermolen, vissende kinderen bij te Neck, gemaal Purmerland, Noord-Hollands kanaal, Wormerpad Purmerland 1987
    - K 3870 Zwanebloem, Waterland, Waterlandroute, Twiske: openlucht recreatiegebieden 1987
    - K 3871 Kijkduin, strand Scheveningen, Twiske Noord-Holland, haven Scheveningen 1987
    - K 3872 Openlucht recreatie Zuid-Holland: Scheveningen, Meijendel, Zoetermeer, 15 verdroging (gebarsten aarde) 1987
    - K 3873 Openlucht recreatie Zuid-Holland: Zoetermeer, natuurtuin en surfen 1987
    - K 3874 Openlucht Recreatie Zuid-Holland: Zoetermeer, Katwijk Hollands Duin 1987
    - K 3875 Openlucht recreatie Zuid-Holland: Duinen Katwijk, Hollands Duin 1987
    - K 3876 Openlucht recreatie: Duinen Katwijk, catamaran zeilboten 1987
    - K 3877 Openlucht recreatie Zuid-Holland: Vlietlanden surfplas 1987
    - K 3878 Openlucht recreatie Zuid-Holland: Vlietlanden surfplas 1987
    - K 3879 Openlucht recreatie Zuid-Holland: watersport Oude Rijn, Kijkduin strand, sportvissers Den Haag, camping Wijk aan Zee 1987
    - K 3880 Openlucht recreatie Zuid-Holland camping bij Hoogovens, Midden Delfland 1987
    - K 3881 Openlucht recreatie: Midden Delfland 1987
    - K 3882 Openlucht recreatie: Midden Delfland 1987
    - K 3883 Openlucht recreatie: Midden Delfland, Texel de Koog 1987
    - K 3884 Openlucht recreatie: Texel de Slufter, pijpenleggen (zoetwater) Waddenzee, Haven Oude Schild 1987
    - K 3885 Broek op Waterland 1987
    - K 3886 Broek in Waterland, Zunderdorp 1987
    - K 3887 Noord-Holland Ransdorp, Durgerdam 1987
    - K 3888 Kippenvermeerderingsbedrijf Drenthe 1987
    - K 3889 Verplaatste boerderij ten gevolge van ruilverkaveling, erfbeplanting varkenshouderij Drenthe 1987
    - K 3890 Kippen, watervoorziening en voerbakken 1987
    - K 3891 Watervoorziening en voer varkens Drenthe 1987
    - K 3892 Watervoorziening en Voer voor varkens en kippen Drenthe 1987
    - K 3893 Drenthe: heide vernieuwing, Zonnedouw, beenbreek, dopheide 1987
    - K 3894 Drenthe: Kippen, water- en voervoorziening 1987
    - K 3895 Drenthe: Schaapskudde, Openlucht Recreatie, Kamperen bij de boer 1987
    - K 3896 Drenthe: Openlucht Recreatie, Fietsvierdaagse 1987
    - K 3897 Drenthe: Openlucht Recreatie, Fiestvierdaagse 1987
    - K 3898 Drenthe: Afgeplacht gebied heide, heide, moeras vegetatie, Zonnedauw 1987
    - K 3899 Drenthe: Huifkar, Schapen 1987
    - K 3900 Drenthe: Schaapskudde 1987
    - K 3901 Durgendam (Noord-Holland): Watervoorziening varkens 1987
    - K 3902 Drenthe: Fietsvierdaagse, Koeien 1987
    - K 3903 Drenthe: Kuikens (Techniek) 1987
    - K 3904 Drenthe: Erfbeplanting varkenshouderij, Kippenschuren 1987
    - K 3905 Rotterdam: Kinderboerderij 1987
    - K 3906 Rotterdam: kinderboerderij, Hobbydieren; Sterksel: varkensproefbedrijf 1987
    - K 3907 Sterksel: varkensproefbedrijf 1987
    - K 3908 Sterksel: varkensproefbedrijf 1987
    - K 3909 Sterksel: varkensproefbedrijf 1987
    - K 3910 Sterksel: varkensproefbedrijf 1987
    - K 3911 Sterksel: varkensproefbedrijf 1987
    - K 3912 Drenthe: veenplas; Marken (Noord-Holland) 1987
    - K 3913 Marken (Noord-Holland) 1987
    - K 3914 Drenthe: veen, heide; Marken (Noord-Holland) 1987
    - K 3915 Muiden: watersport 1987
    - K 3916 Lisse: bollenteelt 1987
    - K 3917 Lisse: bollenteelt 1987
    - K 3918 Omgeving Vlist: Diverse Openlucht Recreatie 1987
    - K 3919 S.V.P Wageningen: gasspectrummeter, Diversen openlucht recreatie 1987
    - K 3920 Lisse: diverse bloembollenteelt 1987
    - K 3921 Bij Muiden: sluis; Organisatie ter Verbetering van de Binnenvisserij (OVB) Lelystad: hengelinstructie 1987
    - K 3922 S.V.P. Plantenziektenkundige Dienst Lelystad: deverse aardappelen 1987
    - K 3923 S.V.P. Wageningen: wilde aardappelen 1987
    - K 3924 Organisatie ter Verbetering van de Binnenvisserij (OVB) Lelystad: hengelsportinstructie; Noordwest Overrijssel: Openlucht Recreatie onder meer haven Vollenhove 1987